臺灣板橋地方法院刑事判決　　　　　　　93年度訴字第2209號
公　訴　人　臺灣板橋地方法院檢察署檢察官
被　　　告　丙○○
指定辯護人　周武榮律師
　　　　　　余俊儒律師
被　　　告　丁○○
指定辯護人　許永昌律師
上列被告等因違反毒品危害防制條例等案件，經檢察官提起公訴
（93年度偵字第8501號），本院判決如下：
    主  文
丙○○共同販賣第一級毒品，累犯，處有期徒刑拾年，扣案之第
一級毒品海洛因肆包（淨重點柒零公克）沒收銷燬，外包裝重
壹點壹伍公克、電子磅秤壹臺、分裝袋陸拾捌個、門號00000000
00號行動電話壹支、犯罪所得新臺幣捌仟伍佰元，均沒收，其中
犯罪所得新臺幣捌仟伍佰元，如全部或一部不能沒收時，以其財
產抵償之；又未經許可，持有可發射子彈具有殺傷力之改造玩具
手槍，累犯，處有期徒刑貳年，併科罰金新臺幣拾萬元，罰金如
易服勞役，以銀元佰元即新臺幣玖佰元折算壹日。扣案之仿WA
LTHER 廠PPK /S型半自動手槍之改造金屬玩具手槍壹把（含彈匣
壹個，槍枝管制編號：0000000000號）、土造子彈柒顆，均沒收
。應執行有期徒刑拾壹年陸月，併科罰金新臺幣拾萬元，罰金如
易服勞役，以銀元佰元即新臺幣玖佰元折算壹日，扣案之第一
級毒品海洛因肆包（淨重點柒零公克）沒收銷燬，外包裝重壹
點壹伍公克、電子磅秤壹臺、分裝袋陸拾捌個、門號0000000000
號行動電話壹支、犯罪所得新臺幣捌仟伍百元、仿WALTHER 廠PP
K /S型半自動手槍之改造金屬玩具手槍壹把（含彈匣壹個，槍枝
管制編號：0000000000號）、土造子彈柒顆，均沒收，其中犯罪
所得新臺幣捌仟伍佰元，如全部或一部不能沒收時，以其財產抵
償之。
丁○○共同販賣第一級毒品，處有期徒刑捌年。扣案之第一級毒
品海洛因肆包（淨重點柒零公克）沒收銷燬；外包裝重壹點壹
伍公克、電子磅秤壹臺、分裝袋陸拾捌個、門號0000000000號行
動電話壹支、新臺幣捌仟伍佰元，均沒收，其中犯罪所得新臺幣
捌仟伍佰元，如全部或一部不能沒收時，以其財產抵償之。
    事  實
一、丙○○前因違反毒品危害防制條例及犯竊盜罪等案件，經本
    院以90年度訴字第1217號分別判處有期徒刑九月、十月，應
    執行有期徒刑一年六月確定，於民國92年11月25日執行完畢
    。猶不知悔改，竟夥同有販賣第一級毒品海洛因犯意聯絡之
    胞弟丁○○，於93年4 月29日下午2 時58分許，綽號「古錐
    仔」之乙○○先撥打丙○○所使用之0000000000號行動電話
    告知欲購買半錢數量之毒品海洛因，嗣丙○○於翌日（93年
    4 月30日）上午6 時46分許，即以上開行動電話聯絡其弟丁○○，撥至丁○○上班地點之電話00000000號，由丁○○在
    臺北縣蘆洲市○○○街29巷1 號其任職之「皇家保齡球館」
    旁交付數量半錢之毒品海洛因予乙○○，並向乙○○索價新
    臺幣（下同）8,500 元，經乙○○於隔日給付價金8,500 元
    予丙○○，以此方式販賣第一級毒品海洛因予乙○○一次。
    丙○○另又基於持有具有殺傷力之改造槍枝及子彈之犯意，
    於93年4 月底某日，以35,000元之代價，在不詳地點，向真
    實姓名年籍不詳、綽號「阿三」之成年男子，購買具有殺傷
    力之仿WALTHER 廠PPK/S 型半自動手槍之改造金屬玩具手槍
    一把（含彈匣一個，槍枝管制編號：0000000000號）及土造
    子彈九顆，放置在臺北縣蘆洲市○○路26巷38號3 樓之住處
    ，未經許可而持有。嗣丙○○、丁○○於93年5 月12日下午
    3 時30分許，在上址住處為警查獲，並扣得丙○○所有之第
    一級毒品海洛因四包（淨重3.70公克、外包裝重1.15公克）
    ，供販賣毒品所用之電子磅秤一臺、門號0000000000號行動
    電話一支，及預備供販毒所用之分裝袋六十八個，且扣得丙○○持有之仿WALTHER 廠PPK /S型半自動手槍之改造金屬玩
    具手槍一把（含彈匣一個，槍枝管制編號：0000000000 號
    ）、 土造子彈九顆（經送鑑試射二顆，剩餘七顆）。
二、案經臺北縣政府警察局板橋分局報請臺灣板橋地方法院檢察
    署檢察官偵查起訴。
    理  由
一、被告丙○○、丁○○販賣第一級毒品海洛因部分：
  (一)訊據被告丙○○、丁○○二人均矢口否認有何販賣第一級毒
    品海洛因之犯行，其中被告丙○○辯稱：伊並未販賣毒品，
    過去曾與乙○○出錢合買毒品，有時乙○○出的錢不夠要伊
    先墊，所以二人間才有金錢糾紛，乙○○的毒品並不是伊販
    賣給他的，本件被警察查獲時，乙○○正好拿4,000 元還伊
    ，當伊下樓拿錢時，就被警察抓起來，當場警察並未查扣到
    毒品，就是因為先前伊幫乙○○墊很多次錢，所以他才要還
    伊4,000 元云云；另被告丁○○則辯稱：93年4 月30日是丙○○從南部打電話給伊，伊正在上班，丙○○說乙○○要還
    他錢，當時乙○○有二枚戒指放在伊位於臺北縣蘆洲市○○
    路26巷38號3 樓的家中，丙○○要伊拿戒指還給乙○○，乙○○就會拿錢給伊，並沒有販賣或幫助販賣毒品海洛因給乙○○云云。然查：
    (1)「93年4 月30日6 時46分5 秒0000000000（丙○○）打
      給00000000（丁○○），甲：喂！找丁○○？乙：他睡著
      了。甲：叫他一下好不好？乙（丁○○）：喂！甲：宗瀚
      嗎？你東西有沒有帶出去？乙：有啊！甲：你拿半錢去給
      古錐仔，他在你公司旁釣蝦場。乙：好，啊錢呢？甲：錢
      跟他收啊！最少要收八千。乙：好。甲：他是還差我一萬
      四或一萬六。他如果不到八千就再加上去，問他現在差多
      少？再打電話給我。乙：好。甲：快拿過去，別睡了！乙
      ：好。」；「93年4 月30日6 時50分19秒0000000000（
      古錐仔）打給0000000000（丙○○），甲：喂！兄仔！乙
      ：喂！甲：兄仔！要跟你講一下，東西是我朋友要的，他
      想兄仔拿給我拿去新莊，回來後看給你弟弟，還是你回來
      再來拿？乙：你拿給我弟弟，那是我弟弟的東西。甲：好
      啊！兄仔你幫我跟你弟弟說一下，我大概中午以前就回來
      了。乙：好啦！你看什麼時候能給他你要跟他講一下。甲
      ：好。」；「93年4 月30日6 時52分56秒0000000000（
      丙○○）打給00000000（丁○○）甲：喂！請找丁○○？
      乙：請等一下．．．喂（丁○○）！甲：宗瀚嗎？乙：是
      。甲：你還沒到嗎？乙：還沒。甲：他在那邊一直等了。
      乙：好啦！我跟你講喔！他那個是他朋友要的，要半個喔
      ！你去要跟他講半個八千五，要說那是你的東西。乙：好
      。甲：他會說他還沒辦法給你，要拿去給他朋友回來才給
      你，你問他什麼時間拿給你。乙：這樣好嗎？甲：古錐仔
      呢？乙：好啦！」，以上均係被告丙○○、丁○○與關係
      人乙○○間之通話監聽內容，有臺灣板橋地方法院檢察署
      通訊監察書、臺北縣政府警察局板橋分局製作之監聽譯文
      表在卷可稽，而此監聽譯文雖係偵查犯罪機關單方面製作
      ，但綜觀全案卷證，被告及訴訟關係人對其真實性均無爭
      執，且經本院踐行調查證據程序，自可採為認定犯罪事實
      之基礎。
    (2)本院審理時被告丙○○、丁○○之辯護人余俊儒律師、許
      永昌律師分別聲請傳喚乙○○作證，嗣證人乙○○於本院
      陳述證言時雖稱：伊於做筆錄之前曾遭警察動手毆打，所
      以筆錄沒有看清楚，伊不知警察有沒有照其敘述記明，警
      員甲○○有隨便打伊，全身都打云云，惟經本院訊問其遭
      警毆打受傷情形時，又清楚證述其並未因此而有受傷等語
      （見本院94年3 月10日審判筆錄第13至16頁），且證人即
      臺北縣政府警察局板橋分局警員莊啟淵、戊○○於本院審
      理時，亦均結證未對乙○○施以恐嚇、脅迫或誘導等情（
      見同上審判筆錄第6 頁、第10頁），可見乙○○之警詢筆
      錄係出自其自由意志甚明。而證人乙○○係以四分之一錢
      5,000 元、半錢8,500 元之代價向被告丙○○購買毒品海
      洛因，其於93年4 月30日上午6 時50分許聯絡被告丙○○
      後，同日即由丁○○在皇家保齡球館旁交付數量半錢價值
      8,500 元之海洛因給乙○○，嗣乙○○再於隔日才將8,50
      0 元給付予丙○○等情，早經證人乙○○於93年5 月13日
      警詢時即供述綦詳（見93年度偵字第8501號偵查卷宗第14
      頁），核與被告丁○○於警詢時供稱被告丙○○於93年4
      月30日6 時52分56秒以0000000000號行動電話打到000000
      00號電話，要其帶毒品販賣給綽號「古錐仔」的男子乙○○，數量是半錢，價錢為8,500 元之情節相符（見同上偵
      查卷宗第12頁）。繼之證人乙○○於本院具結後經交互詰
      問時證稱：「（辯護人余俊儒律師主詰問：為何要買【海
      洛因】？）有時我會委託被告丙○○幫我買毒品，有時我
      會拿錢給他，託他幫我買」；「（檢察官反詰問：是否合
      買？還是託他【丙○○】買？）我不是跟他合買，我是跟
      他拿，他說貨不是他的」、「（檢察官反詰問：錢交給誰
      ？）被告丙○○」、「（檢察官反詰問：貨跟誰拿？）被
      告丙○○」、「（檢察官反詰問：是否要買多少就給多少
      錢？）是」；「（辯護人許永昌律師主詰問：是否對警詢
      筆錄詳細看過再簽名？）有大致看過」、「（辯護人許永
      昌律師主詰問：警詢筆錄所載是否與事實相符？）相符」
      等語（見同上筆錄第14頁至第16頁）。綜上各節，足認被
      告丙○○在得知乙○○欲買毒品後，馬上聯絡被告丁○○
      負責交付毒品海洛因予乙○○，並告知其應付價錢後，再
      由乙○○另日給付價金8,500 元予被告丙○○之販毒犯行
      ，至為灼然。
    (3)此外，本件經警查獲之白粉四包，經送法務部調查局鑑定
      結果，含有第一級毒品海洛因成分，合計淨重3.70公克（
      空包裝重1. 15 公克），純度84.06 ％，有該局93年6 月
      18日調科壹字第060008411 號鑑定通知書附卷可憑。又有
      被告丙○○所有供販賣毒品海洛因所用之電子磅秤一臺、
      門號0000000000號行動電話一支，及其預備供販毒所用之
      分裝袋六十八個扣案可證，並有查獲現場之照片二十幀附
      卷足參。
    (4)綜前所述，足認被告丙○○、丁○○上開所辯，均係圖卸
      飾詞，殊無可採，罪證明確，被告二人販賣一級毒品海洛
      因之犯行均堪認定。
二、被告丙○○持有改造金屬玩具手槍及土造子彈部分：
    上揭被告丙○○未經許可持有可發射子彈具有殺傷力之改造
    玩具手槍及土造子彈之犯罪事實，有具殺傷力之仿WALTHER
    廠PPK/ S型半自動手槍之改造金屬玩具手槍一把（含彈匣，
    槍枝管制編號：0000000000號）、土造子彈九顆（經送鑑試
    射二顆，剩餘七顆）扣案可資佐證。且被告所持有而為警查
    獲之上開槍、彈，經送內政部警政署刑事警察局鑑定結果，
    認槍枝管制編號：0000000000號之改造手槍一把，係由仿WA
    LTHER 廠PPK /S型半自動手槍製造之玩具手槍換裝土造金屬
    槍管而成之改造手槍，機械性能良好，可擊發適用子彈，認
    具殺傷力；又扣案之子彈九顆，均認係土造子彈（內具直徑
    約7.8mm 之土造金屬彈頭），經採樣二顆試射，可擊發，認
    具殺傷力，有該局93年5 月25日刑鑑字第0930106247號槍彈
    鑑定書一件在卷可稽，核與被告於警詢、偵查及審理中自白
    之未經許可持有具殺傷力之改造金屬玩具手槍及土造子彈之
    情節相符，此部分罪證明確，犯行已可認定。
三、按被告行為後，槍砲彈藥刀械管制條例業經修正，並於94年
    1 月26日經總統公布而於94年1 月28日生效，修正後之槍砲
    彈藥刀械管制條例固刪除舊法第11條，惟修正後之槍砲彈藥
    刀械管制條例第8 條則規定：「未經許可，製造、販賣或運
    輸鋼筆槍、瓦斯槍、麻醉槍、獵槍、空氣槍或第四條第一項
    第一款所定其他可發射金屬或子彈具有殺傷力之各式槍砲者
    ，處無期徒刑或五年以上有期徒刑，併科新臺幣一千萬元以
    下罰金。未經許可，轉讓、出租或出借前項所列槍枝者，處
    五年以上有期徒刑，併科新臺幣一千萬元以下罰金。意圖供
    自己或他人犯罪之用，而犯前二項之罪者，處無期徒刑或七
    年以上有期徒刑，併科新臺幣一千萬元以下罰金。未經許可
    ，持有、寄藏或意圖販賣而陳列第一項所列槍枝者，處三年
    以上十年以下有期徒刑，併科新臺幣七百萬元以下罰金。第
    一項至第三項之未遂犯罰之」，是就未經許可，製造、販賣
    、運輸、轉讓、出租、出借、持有、寄藏及意圖販賣而陳列
    槍砲彈藥刀械管制條例第4 條第1 項第1 款所定其他可發射
    金屬或子彈具有殺傷力之各式槍砲之處罰法條已移列為修正
    後槍砲彈藥刀械管制條例第8 條，而未經許可，持有可發射
    子彈具有殺傷力之改造玩具手槍者，依修正前槍砲彈藥刀械
    管制條例第11條第4 項之規定，其法定刑為「一年以上七年
    以下有期徒刑，併科新臺幣七百萬元以下罰金」，惟修正後
    槍砲彈藥刀械管制條例第8 條第4 項之規定，其法定刑則為
    「三年以上十年以下有期徒刑，併科新臺幣七百萬元以下罰
    金」，新舊法比較結果，以修正前槍砲彈藥刀械管制條例第
    11 條 第4 項之規定有利於被告，是依刑法第2 條第1 項但
    書之規定，自應適用修正前槍砲彈藥刀械管制條例第11條第
    4 項之規定論處。
四、查海洛因係毒品危害防制條例第2 條所稱之第一級毒品。核
    被告丙○○、丁○○所為，均係犯毒品危害防制條例第4 條
    第1 項之販賣第一級毒品罪；被告丙○○又另犯修正前槍砲
    彈藥刀械管制條例第11條第4 項之未經許可持有可發射子彈
    具有殺傷力之改造玩具手槍罪、槍砲彈藥刀械管制條例第12
    條第4 項之持有具殺傷力之子彈罪。被告丙○○、丁○○二
    人就販賣第一級毒品部分，具有犯意聯絡及行為分擔，為共
    同正犯，起訴意旨原以被告丁○○所犯係幫助販賣第一級毒
    品部分，業經檢察官於審理時到庭陳述更正為共同正犯，併
    此敘明。又被告以一行為，同時持有具殺傷力之改造玩具手
    槍及子彈而觸犯二罪名，為想像競合犯，依刑法第55條之規
    定，應從較重之未經許可持有可發射子彈具有殺傷力之改造
    玩具手槍罪處斷。被告丙○○所犯上揭販賣第一級毒品罪、
    未經許可持有可發射子彈具有殺傷力之改造玩具手槍罪二罪
    之間，犯意各別，行為互殊，應予分論併罰。再查被告丙○○前因違反毒品危害防制條例及犯竊盜罪等案件，經本院以
    90 年 度訴字第1217號分別判處有期徒刑九月、十月，應執
    行有期徒刑一年六月確定，於92年11月25日執行完畢，此有
    臺灣高等法院被告全國前案紀錄表在卷可按，其於有期徒刑
    執行完畢後五年之內，再犯本案之罪，係屬累犯，應依刑法
    第47條規定加重其刑，惟因販賣第一級毒品罪法定刑係死刑
    及無期徒刑不得加重，僅就未經許可持有可發射子彈具有殺
    傷力之改造玩具手槍罪法定刑係有期徒刑部分加重其刑。又
    被告二人販賣第一級毒品海洛因予他人施用，固戕害他人之
    身心，惟念其等對重典之認識不夠深切，且所販海洛因毒品
    數量不多，與販賣毒品之數量達數公斤以上之危害情形不同
    ，誠屬法重情輕，倘對其販賣海洛因之犯行科以法定最輕本
    刑之無期徒刑，猶嫌過重，衡情尚有可憫恕之處，爰依刑法
    第59條之規定，減輕其刑，故死刑減為無期徒刑或十五年以
    上十二年以下有期徒刑，無期徒刑則減為七年以上有期徒刑
    。爰審酌被告丙○○、丁○○販賣第一級毒品之行為，使人
    沉迷於毒癮，無法自拔，輕則戕害身心，重則引發更多各種
    犯罪，被告丙○○另又持有具殺傷力之改造金屬玩具手槍及
    子彈，均為多種犯罪之源頭，對社會國家之傷害頗深，且被
    告等侵害法益鉅大，及犯罪後態度等一切情狀，分別量處如
    主文所示之刑，被告丙○○併科罰金部分並諭知易服勞役之
    折算標準，並定其應執行之刑，以資懲儆。
五、扣案之海洛因四包（合計淨重3.70公克），係查獲之第一級
    毒品，應依毒品危害防制條例第18條第1 項前段之規定，予
    以沒收銷燬之。又海洛因之外包裝重1.15公克、電子磅秤一
    臺、門號0000000000號行動電話一支，均為被告丙○○所有
    供被告等共同犯罪所用之財物；至於被告等販賣第一級毒品
    海洛因所得共8,500 元，係因犯罪所得之財物，均應依毒品
    危害防制條例第19條第1 項之規定，併予宣告沒收，其中犯
    罪所得財物8,500 元如全部或一部不能沒收時，以其財產抵
    償之。而扣案之分裝袋六十八個均未曾使用過，係供犯罪預
    備之物，且為被告丙○○所有，爰依刑法第38條第1 項第2
    款規定，併予宣告沒收。又扣案之仿WALTHER 廠PPK /S型半
    自動手槍之改造金屬玩具手槍一把（含彈匣一個，槍枝管制
    編號：0000000000號）、土造子彈七顆（原扣案九顆，經送
    鑑試射二顆，剩餘七顆），均係屬違禁物，爰依刑法第38條
    第1 項第1 款規定，均併予宣告沒收。再者扣案之無法擊發
    之改造子彈二顆、半成品七顆，經送驗後認不具殺傷力，有
    內政部警政署刑事警察局93年5 月25日刑鑑字第0930106247
    號槍彈鑑定書一件在卷可參，又上述於送鑑時已試射擊發之
    子彈二顆，也不再具殺傷力，均非屬違禁物，無庸宣告沒收
    。至於本件另扣案之第二級毒品安非他命六包（重6.53公克
    ）、大麻9.03公克、注射針筒一支、吸食器一個、吸食燈泡
    一組、吸管四支、行動電話二支（門號0000000000、000000
    0000）、現金4,000 元（容後詳述），雖均為被告丙○○所
    有之物，惟尚與本件被告等販賣第一級毒品海洛因之犯行無
    直接關連性，爰不併予宣告沒收，併此敘明。
六、公訴意旨另以被告丙○○於93年4 月間起，以四分之一錢3,
    000 元、或以半錢8,500 元不等之價錢，連續販賣第一級毒
    品海洛因予不詳姓名之人，尚涉有毒品危害防制條例第4 條
    第1 項之販賣第一級毒品罪嫌云云，惟究全案卷證，此部分
    除監聽譯文外，未見有其他事證相佐，而上開監聽譯文就此
    部分，固可知有關於毒品事項之交談，但就販賣毒品之對象
    仍屬不詳，而價格及交易方式等亦乏具體、明確之呈現，且
    經警於93年5 月12日下午3 時30分許扣案之4,000 元，業據
    被告辯稱係乙○○之還款等語，尚無證據足認係被告丙○○
    販賣毒品海洛因之對價所得，此部分不能證明被告丙○○犯
    罪。此外，復查無其他積極具體、確切之證據之證據足資認
    定被告丙○○有販賣第一級毒品海洛因犯行，原應為無罪之
    諭知，惟公訴意旨認此部分與前開有罪部分有連續犯之裁判
    上一罪關係，爰不另為無罪之諭知，附此說明。
據上論斷，應依刑事訴訟法第299條第1項前段，毒品危害防制條
例第4條第1項、第18條第1項前段、第19條第1項，修正前槍砲彈
藥刀械管制條例第11條第4 項、槍砲彈藥刀械管制條例第12條第
4 項，刑法第11條前段、第2 條第1 項但書、第28條、第55條、
第47條、第59條、第51條第5 款、第42條第2 項、第38條第1 項
第1 款、第2 款，罰金罰鍰提高標準條例第2 條，現行法規所定
貨幣單位折算新臺幣條例第2 條，判決如主文。
本案經檢察官郭學廉到庭執行職務。
中　　華　　民　　國　　94　　年　　3 　　月　　24　　日
                  刑事第六庭    審判長法　官  王敏慧
                                      法  官  絲鈺雲
                                      法  官  張江澤
以上正本證明與原本無異。
如不服本判決，應於送達後10日內，向本院提出上訴狀。
                                      書記官　林怡秀
中　　華　　民　　國　　94　　年　　3 　　月　　24　　日
附錄本案論罪科刑法條全文：
毒品危害防制條例第4條
製造、運輸、販賣第一級毒品者，處死刑或無期徒刑；處無期徒
刑者，得併科新臺幣一千萬元以下罰金。
製造、運輸、販賣第二級毒品者，處無期徒刑或七年以上有期徒
刑，得併科新臺幣七百萬元以下罰金。
製造、運輸、販賣第三級毒品者，處五年以上有期徒刑，得併科
新臺幣五百萬元以下罰金。
製造、運輸、販賣第四級毒品者，處三年以上十年以下有期徒刑
，得併科新臺幣三百萬元以下罰金。
製造、運輸、販賣專供製造或施用毒品之器具者，處一年以上七
年以下有期徒刑，得併科新臺幣一百萬元以下罰金。
前五項之未遂犯罰之。
修正前槍砲彈藥刀械管制條例第11條
未經許可，製造、販賣或運輸第四條第一項第一款所稱其他可發
射金屬或子彈具有殺傷力之各式槍砲者，處五年以上有期徒刑，
併科新臺幣一千萬元以下罰金。
未經許可，轉讓、出租或出借前項所列槍砲者，處三年以上十年
以下有期徒刑，併科新臺幣七百萬元以下罰金。
意圖供自己或他人犯罪之用，而犯前二項之罪者，處無期徒刑或
七年以上有期徒刑，併科新臺幣一千萬元以下罰金。
未經許可，持有、寄藏或意圖販賣而陳列第一項所列槍砲者，處
一年以上七年以下有期徒刑，併科新臺幣七百萬元以下罰金。
第一項至第三項之未遂犯罰之。
